【裁判字號】    98,聲,1267
【裁判日期】    980612
【裁判案由】    聲明異議
【裁判全文】
臺灣高等法院刑事裁定                  98年度聲字第1267號
    聲明異議人
    即  受刑人  甲○○
上列聲明人因偽造有價證券等罪，對於臺灣板橋地方法院檢察署
檢察官執行之指揮 (80年度執減更乙字第4991號) 及臺灣基隆地
方法院檢察署檢察官執行之指揮 (89年執助甲字第463-1號)，認
為不當而聲明異議，本院裁定如下:
    主  文
聲明異議駁回。
    理  由
一、聲明意旨略以：受刑人於民國 (下同) 76年6月9日因犯偽造
    有價證券罪，經臺灣高等法院台中分院判處有期徒刑3年6月
    ，刑後強制工作3年，後經減刑為1年 9月，保外候審期間又
    於78年間再犯3罪 (偽造有價證券、盜匪及槍砲)；其中偽造
    有價證券經本院裁定數罪併罰，並於80年減刑後更定應執行
    刑為2年10月，期滿日為81年1月 2日；然查，本件受刑人於
    徒刑尚未期滿之際，臺灣板橋地方法院檢察署檢察官即於79
    年1月28日至79年12月2日執行強制工作，顯有違刑法第90條
    之規定。且依刑法第99條規定，刑後強制工作於 3年內未執
    行，欲執行應得原審法院許可，否則不得執行，逾 7年亦不
    得執行。又本院減刑裁定書內並未記載強制工作，究是漏列
    或是有意排除，應予查明。另受刑人本刑為20年 4月，已服
    刑約10年5月，卻還有10年9月27日之殘刑，顯有違法之處，
    為此對臺灣板橋地方法院檢察署檢察官80年執減更乙字第49
    91號執行減刑指揮書聲明異議等語。
二、按受刑人或其法定代理人或配偶以檢察官執行之指揮為不當
    者，得向諭知該裁判之法院聲明異議，刑事訴訟法第484 條
    定有明文。
三、經查：
  (一)按修正前刑法第99條規定：「第86條至第91條之保安處分，
    自應執行之日起經過 3年未執行者，非得法院許可不得執行
    之」，而保安處分之執行期間，法律上無如行刑權時效期間
    有停止原因時停止進行之規定，其所謂「應執行之日」，在
    保安處分應於刑之執行前執行之情形，自應係指宣告保安處
    分裁判確定之日；但保安處分應於刑之執行完畢或赦免後執
    行之情形，因在此之前無執行保安處分之可能，故此當指刑
    之執行完畢或赦免之日，因之刑罰、保安處分先後執行者，
    以刑罰執行完畢（或赦免）後，乃開始起算保安處分之時效
    期間。是本件受刑人之刑期尚未執行完畢，其保安處份之執
    行時效，自尚未開始起算。次按，依最高法院53年台上字第
    1382號判例意旨及刑法第32條、第33條及第50條、第51條規
    定，數罪併罰依法定標準定其應執行之刑，係指主刑及從刑
    而言，並不包括刑法第12章保安處分所規定之強制工作等之
    相關規定。是強制工作之處分，除非經檢察官依刑事訴訟法
    第481條第1項規定，聲請該案犯罪事實最後裁判法院裁定免
    除者，並不因定應執行或減刑而免除。
  (二)本件受刑人因犯偽造有價證券案件被判處有期徒刑3年6月減
    為有期徒刑1年9月及刑後強制工作 3年確定後，基隆地方法
    院檢察署以78年執助字第 169號執行指揮書，指揮受刑人入
    臺灣臺北監獄執行，受刑人受羈押之 459日折抵刑期後，於
    79年 1月27日刑期屆滿，有本院被告前案紀錄表附卷可稽；
    於79年 1月28日，接續執行刑後強制工作並無不當。嗣因受
    刑人所犯上開偽造有價證券所處有期徒刑1年9月與另犯偽造
    有價證券案件所處有期徒刑4年，於79年9月12日，經本院以
    79年度聲字第 851號裁定，定其應執行刑為有期徒刑5年6月
    ，臺灣桃園地方法院檢察署因而簽發79年度執助戊字第 649
    號執行指揮書，接續於79年12月11日就殘餘之執行刑執行。
    後再經本院於80年10月21日以80年度聲減字第8690號裁定先
    予減刑後，再將二案定應執行刑為有期徒刑 2年10月，刑後
    強制工作 3年，臺灣板橋地方法院檢察署因之據以換發80年
    執減更字第4991號執行減刑指揮書，載明徒刑起算日為78年
    8月2日執行期滿日為81年1月3日，並將自79年 1月28日起至
    同年12月 2日止先前已執行之強制工作處分扣除不算入刑期
    ，刑期期滿日順延，經核亦無不當。是檢察官於本案執行之
    指揮，並無不當，至於先前已執行之保安處分，乃日後繼續
    執行保安處分時如何扣抵之問題。
  (三)另觀諸受刑人本件聲明異議狀所指稱：「受刑人本刑為20年
    4月，已服刑約10年5月，卻還有10年 9月27日之殘刑... 」
    云云，可知其尚對臺灣基隆地方法院檢察署檢察官90年1月5
    日89年執助甲字第 463-1號執行指揮書聲明異議。然查受刑
    人於未經臺灣板橋地方法院96年度聲減字第7069號裁定減刑
    前，其本刑為20年4月 (7420日)，自78年8月2日起算，計至
    假釋出監之87年1月26日前1日為止，加計羈押折抵之459 日
    ，並扣除已執行之強制工作 309日不算入刑期，合計已執行
    3247天，再加計依行刑累進處遇條例縮短刑期之 128日，殘
    餘刑期應為4045日 (0000－0000－000＝4045)，亦即為11年
    又30日 (見臺灣臺北監獄88年12月23日北監守教字第 14175
    號報告表)；惟89年1月13日，受刑人因違反保安處分執行法
    第74條之2第1、2、5款規定情節重大，假釋遭撤銷 (見法務
    部89年1月13日法八十九矯字第050701號函)，其違反槍砲彈
    藥刀械管制條例罪所處有期徒刑 6月部分，因行刑權已時效
    消滅不予執行，經重新計算結果其殘餘刑期為3947日( 0000
    －0000×180÷7420＝3947)，亦即為10年9月27日 ( 見臺灣
    臺北監獄89年6月9日北監守教字第4234號函說明 )，是臺灣
    基隆地方法院檢察署檢察官以90年1月5日89年執助甲字第46
    3-1號執行指揮書指揮執行殘刑10年9月27日，並無不當。
四、綜上，本件檢察官執行之指揮並無不當或違法之處，受刑人
    以前開事由認檢察官執行之指揮不當而聲明異議，洵難認有
    理由，其異議之聲明應予駁回。
五、據上論斷，應依刑事訴訟法第486條，裁定如主文。
中    華    民    國    98    年    6    月     12    日
                  刑事第十四庭審判長法  官  陳志洋
                                    法  官  謝靜慧
                                    法  官  梁耀鑌
以上正本證明與原本無異。
如不服本裁定，應於收受送達後五日內向本院提出抗告狀。
                                    書記官  莊淑茹
中    華    民    國    98    年    6     月    16    日


司法院資訊處製作；財團法人民間司法改革基金會備份。
